臺灣高等法院民事裁定　　　　　　　　　100年度抗字第615號
抗　告　人　家聲國際有限公司
抗　告　人　蘭恩有限公司
兼共同法
定代理人　　徐智雄
上列抗告人因與相對人許梅芳間請求遷讓房屋等事件，對於中華
民國100年3月3日臺灣臺北地方法院98年度訴字第1642號所為裁
定提起抗告，本院裁定如下：
    主  文
原裁定關於核定第二審上訴利益額部分廢棄。
本件第二審上訴利益額核定為新台幣陸拾貳萬元。
抗告費用由相對人負擔。
    理  由
一、按訴訟標的之價額，由法院核定；又核定訴訟標的之價額，
    以起訴時之交易價額為準；又以一訴主張數項標的者，其價
    額合併計算之，但所主張之數項標的互相競合或應為選擇者
    ，其訴訟標的價額，應依其中價額最高者定之；又以一訴附
    帶請求其孳息、損害賠償、違約金或費用者，不併算其價額
    ，民事訴訟法第77條之1第1項、第2項前段、第77條之2分別
    定有明文。
二、本件相對人請求抗告人遷讓房屋等事件，經原審判命：(一)抗
    告人應將坐落臺北市○○區○○段3小段639地號土地上門牌
    號碼為臺北市○○區○○路40號6樓之7建物（下稱系爭房屋
    ）騰空交還予相對人。(二)抗告人應自民國（下同）99年1月1
    日起至遷讓返還系爭房屋之日止，按月連帶給付相對人新台
    幣（下同）16,800元。抗告人對於原審所為上開判決部分提
    起上訴，經核其訴訟標的價額（即第二審上訴利益）為：
  (一)就原審判命抗告人騰空交還系爭房屋部分，核其訴訟標的價
    額應以該房屋於起訴時（即98年6月15日）之交易價額為準
    。查系爭房屋係相對人於98年4月17日以62萬元向原法院民
    事執行處得標買受，有不動產權利移轉證書可稽（見原審審
    訴字卷第12頁），是此部分之訴訟標的價額應為62萬元。
  (二)就原審判命抗告人給付金錢部分，乃係就相對人依民法第
    179條、第185條規定，請求抗告人返還無權占有系爭房屋之
    不當得利或損害賠償所為判決（見原判決第8至9頁所載），
    經核相對人此部分之請求，係本於上述遷讓房屋之請求所為
    附帶請求損害賠償，依首揭規定，不併算此部分之價額。
  (三)綜上所述，本件抗告人上訴第二審之訴訟標的價額為62萬元
    。原裁定以系爭房屋連同其所坐落土地之價額計算抗告人之
    第二審上訴利益額，於法自有未合，抗告意旨指摘原裁定此
    部分為不當，聲明廢棄，為有理由，爰裁定如主文。（原裁
    定關於核定抗告人之第二審上訴利益額部分既經廢棄，原裁
    定命抗告人補繳第二審裁判費之金額即非正確，是抗告人得
    俟本件裁定確定後，再依確定裁定所核定之第二審上訴利益
    額計算第二審裁判費補繳之，併此敘明。）
中    華    民    國   100    年    4     月    29    日
                    民事第四庭
                        審判長法  官  張劍男
                              法  官  陳靜芬
                              法  官  彭昭芬
正本係照原本作成。
本裁定除以適用法規顯有錯誤為理由外，不得再抗告。如提起再
抗告，應於收受後10日內委任律師為代理人向本院提出再抗告狀
。並繳納再抗告費新台幣１千元。
中    華    民    國   100    年    5     月    3     日
                              書記官  丁華平